קטלוג של O.62 - אוסף בורוויץ - עדויות שניגבו בידי הוועדה ההיסטורית היהודית בפולין,1945- 1947 O.62
O.62 - אוסף בורוויץ - עדויות שניגבו בידי הוועדה ההיסטורית היהודית בפולין,1945- 1947
- עדותה של Tauba Zyslowitz ילידת 1900 Krakow על קורותיה ב-Wieliczka, גטו Krakow, ב-Plaszow, Skarzysko Kamienna ו-Schoenefeld, 1945-1945; התיק נוצר על ידי Zydowska Komisja Historyczna; 4 עדות מכונת כתיבה; O.62/166
  עדותה של Tauba Zyslowitz ילידת 1900 Krakow על קורותיה ב-Wieliczka, גטו Krakow, ב-Plaszow, Skarzysko Kamienna ו-Schoenefeld הכיבוש הגרמני; מעבר להורים ב-Wieliczka; בריחה ל-Krakow לאחר רצח 35 יהודים Wieliczka; חזרה ל-Wieliczka כעבור שבועות אחדים; מעבר ל-Krakow; עבודה במטבח של משרדי חברת Hochtief לסלילת כבישים; הקמת גטו; החיים בגטו ובכללם צעידה יומית למרחק של 15 ק"מ למקום העבודה; מעצר אלים של עשרה גברים צעירים ושלוש נשים בדירת העדה בסוף דצמבר 1942; העברת הגברים למקום בלתי ידוע; שחרור הנשים לאחר שוד רכוש הדירה כעבור חודש; העברה לעבודה במטבח ב-Julag I ב-Plaszow; העברה ל-Skarzysko Kamienna לאחר 13 חודשים; החיים במחנה ובכללם עבודה במפעלי תחמושת במשך שלושה חודשים; עבודה בייצור רימוני יד במשמרות של 12 שעות ומכות מידי המפקחים הפולנים בעת העבודה; העברה לעבודה עם חומצה פיקרית; מחלת דלקת פרקים קשה והתנפחות הגוף בשל מנות אוכל זעומות; העברה בשילוח בקרונות רכבת חתומים כמעט ללא אוכל ומים ל-Leipzig במשך שמונה ימים; החיים במחנה Schoenefeld בתנאים טובים יותר במשך תשעה חודשים; שחרור בידי הצבא האדום.
- עדותה של Zofia Horowicz ילידת 1924 על קורותיה ב-Plaszow ו-Skarzysko Kamienna, 1945-1945; התיק נוצר על ידי Zydowska Komisja Historyczna; 4 עדות מכונת כתיבה; O.62/167
  מחנות נשים; עבודות נשים; אסירות; יהודיות; מחלות; מחנות עבודה; עבודה; נשים בשואה; רעב; יחס המפקדים במחנה; Julag I,מחנה; Plaszow,מחנה; Skarzysko Kamienna,מחנה; Goeth Amon Leopold
  עדותה של Zofia Horowicz ילידת 1924 על קורותיה ב-Plaszow ו-Skarzysko Kamienna העברה מ-Julag (מחנה יהודים) ל-Plaszow בנובמבר 1943; סלקציה להפרדת הילדים מאמהותיהם; ירי בגברים מבוגרים; יחס השוטרים היהודים לנשים; העברה ברכבת ל-Skarzysko Kamienna; החיים במחנה ובכללם עבודה במפעל Werk A בייצור רימוני יד; החלפת הגברים הפולנים שסירבו לעבוד במפעל באסירות יהודיות מ-Plaszow; העבודה ללא אמצעי בטיחות ליד מכונות לוהטות, כוויות בכל הגוף, אוויר מזוהם; רוב האסירות סבלו מהקאות ושיעולים; מזון במנות זעומות; יחס טוב של מנהלי עבודה פולנים; העברת האסירות מ-Krakow לצריף חדש בפברואר 1944; סירוב השוטרים היהודים לייבש את הדרגשים מעץ שנרטבו ונרקבו; קשרי פועלת פולניה בשם Lucia עם הפרטיזנים; סירוב האסירות לקבל מידיה כסף בעבור האסירים בגלל הפחד מהשוטרים היהודים.
- עדותה של Renata Braun ילידת 1931 Lwow פולין על קורותיה וקורות משפחתה ב-Lwow, 1945-1945; התיק נוצר על ידי Zydowska Komisja Historyczna; 2 עדות מכונת כתיבה; O.62/168
  רופאים יהודיים; אקציות; ילדים במסתור; הסתתרות; עבודות כפייה; ילדים יהודים; Lwow,Lwow,Lwow,Poland; Janowska,מחנה
  עדותה של Renata Braun ילידת 1931 Lwow פולין על קורותיה וקורות משפחתה ב-Lwow האב רופא בבית החולים היהודי ב-Lwow; הכיבוש הגרמני; לכידת יהודים ברחובות העיר לעבודת כפייה; שריפת בית הכנסת שמול דירת המשפחה; עזרת הדודה Pepa Keller לבני משפחתה וליהודים אחרים הודות לעבודתה כמזכירה במשרד ההספקה (Besorgungsamt) ביודנרט; קבלת גרמני כדייר בדירת המשפחה כדי למנוע את החרמת הדירה בידי אוקראינים; הסתתרות בעליית גג במחבוא קרוב למחנה Janowska בעת האקציה באוגוסט 1942.
- עדותו של Henryk Altschiller יליד 1923 Jaroslaw פולין על קורותיו ב-Jaktorow, 1945-1945; התיק נוצר על ידי Zydowska Komisja Historyczna; 3 עדות מכונת כתיבה; O.62/169
  מחנות עבודה; עבודה; יחס המפקדים במחנה; סדיזם; שוטרים אוקראינים; Hruszow,Niemirow,Lwow,Poland; Rawa Ruska,Rawa Ruska,Lwow,Poland; Przemysl,Przemysl,Lwow,Poland; Jaktorow,מחנה; Lubaczow,Lubaczow,Lwow,Poland; Lwow,Lwow,Lwow,Poland; Kiev,Kiev City,Kiev,Ukraine (USSR)
  עדותו של Henryk Altschiller יליד 1923 Jaroslaw פולין על קורותיו ב-Jaktorow גירוש ממקום המגורים ב-Hruszow ל-Lubaczow; העברה דרך Rawa Ruska ו-Lwow ל-Jaktorow; החיים במחנה ובכללם עבודה בכביש Lwow-Kiev, במחצבות אבן ובבתי מלאכה שונים; התעללות באסירים ועונשים סדיסטיים של Grzymek מפקד המחנה ואנשי הסגל האוקראינים: מכות עד מוות, רחצה בלילה בשלג תוך מכות וירי בבקבוקים שהועמדו על ראשיהם של אסירים; אילוץ האסירים לשיר שירי צבא בעת הליכתם ברגל לעבודה ובעת קבורת חברים אסירים שהוצאו להורג בירייה; בריחה מהמחנה על ידי מתן שוחד לשוטר; מעבר ל-Przemysl; חזרה הביתה.
- עדותה של Bronislawa Palek ילידת 1909 Lwow פולין על קורותיה ב-Lwow, במסתור ב-Buczacz ובמסתור אצל איכר פולני, 1945-1945; התיק נוצר על ידי Zydowska Komisja Historyczna; עדות מכונת כתיבה; O.62/170
  גטו; גטואיזציה; הוצאות להורג; רציחות מגורשים; בריחה מאקציה; הסתתרות בכפר; יחס האוכלוסיה המקומית; יחס האוכלוסייה - פולנים; עזרה ליהודים - פולין; אקציות; רציחות המוניות; בריחה לצד הארי; הסתתרות אצל פולנים; הלשנה; מות קרובי משפחה ומכרים; יחס האוכלוסייה - אוקראינים; עזרה ליהודים - לא יהודים; אוקראינים; Lwow,Lwow,Lwow,Poland; Lwow,Piaski,גבעה,אתר רצח,Poland; Buczacz,גטו
  עדותה של Bronislawa Palek ילידת 1909 Lwow פולין על קורותיה ב-Lwow, במסתור ב-Buczacz ובמסתור אצל איכר פולני הכיבוש הגרמני ביולי 1941; עבודה בבית מרקחת; צפייה בכלי רכב של הגסטפו ובהם עצורים יהודים; הוצאת היהודים להורג ביריה ב-Piaski ליד Lwow; מעבר ל-Buczacz ושהות בה מדצמבר 1942 עד מאי 1943; הסתתרות בשדה באקציה הראשונה באוקטובר 1942; הקמת הגטו; הסתתרות במרתף באקציה השניה במשך שתי יממות בתחילת דצמבר 1942; צמצום גבולות הרובע היהודי לפני האקציה השלישית ב-20 בינואר 1943; הכנת מקום מסתור חדש בידי דיירי שני בניינים סמוכים זה לזה והשלמת המסתור בתחילת האקציה השלישית; הסתתרות במסתור כשהיא חולה בטיפוס הבהרות עם אמה במשך 56 שעות; מות האם זמן קצר לאחר מכן; עבודה כאחות בבית חולים ומנהלת בית המרקחת בגטו בעת האקציה הרביעית ב-4 באפריל 1943; יציאה עם האחיין היתום לצד הארי בסוף מאי 1943; במסתור אצל איכרים פולנים עד חודש אוגוסט 1943; יציאה מהמסתור עקב הלשנות שכנים אוקראינים; נדודים בשדות במשך שישה שבועות; יצירת קשר עם מכרים; חזרה ל-Buczacz באמצע ספטמבר 1943.
- עדותו של Leon Blum יליד 1928 Miedzyrzec פולין על קורותיו במסתור בגטו Brzesc, בריחה לכפר ומהוצאה להורג, הסתתרות בזהות בדויה במחנה של רוסים ועבודות בזהות בדויה ב-Oldenburg בגרמניה, 1945-1945; התיק נוצר על ידי Zydowska Komisja Historyczna; 3 עדות מכונת כתיבה; O.62/171
  מות קרובי משפחה ומכרים; ילדים בגטו; ילדים ומבוגרים; יתומים; שוחד; בריחה מאקציה; בריחה מהוצאה להורג; זהות בדוייה; עבודות כפייה; ילדים במסתור; ילדים יהודים - מאמצי השרדות; הלשנה; בריחה לצד הארי; בריחה מגטאות; הסתתרות בכפר; הצד הארי; מחנה שבויי מלחמה; אקציות; Miedzyrzec,<>,<>,Poland; Brzesc nad Bugiem,בית יתומים,אתר רצח,Poland; Brzesc,Brzesc Bugiem,Polesie,Poland; Bulkowo,Kobryn,Polesie,Poland; Grajewo,Grajewo,Bialystok,Poland; Oldenburg,Oldenburg,Oldenburg,Germany; בית יתומים בעיר Brzesc nad Bugiem
  עדותו של Leon Blum יליד 1928 Miedzyrzec פולין על קורותיו במסתור בגטו Brzesc, בריחה לכפר ומהוצאה להורג, הסתתרות בזהות בדויה במחנה של רוסים ועבודות בזהות בדויה ב-Oldenburg בגרמניה בבית יתומים ב-Brzesc עד אוגוסט 1943; הסתתרות בעליית גג בזמן האקציה במשך 8 ימים; יציאות בלילה להביא אוכל מן הגטו שהתרוקן מיהודים; מציאת רובים ורימונים ויציאה מן הגטו עם קבוצת נערים תמורת שוחד לשוטר; הליכה לכפר Bulkowo, ירי בשוטר אוקראיני בדרך והסתתרות ביער; מצוד של גרמנים בעקבות הלשנה של האוקראינים ורצח כל חבריו; הגעה לעיר לאחר חציית הנהר בשחייה ומסירתו לגרמנים ע"י נער פולני; בריחה ממגרש בו רוכזו כ-3,000 יהודים לפני הוצאתם להורג תוך זריקת אבן על ראש שוטר גרמני והפלתו; בריחה ממסתור בעליית גג לגדר הגטו וחזרה לעיר; פגישה שנייה עם הנער הפולני שמסר אותו לגרמנים והעמדת פנים ששוחר מבית סוהר כי אינו יהודי; עבודה בכריתת עצים בצלב האדום במשך 7 חודשים עם אוכל בשפע אך ללא מקום לינה קבוע; בריחה למחנה של רוסים לפני בדיקת כתובת המגורים שמסר למנהל העבודה; נסיעה ל-Grajewo לוועדה רפואית של מי שעמדו להישלח לעבודות לגרמניה, בדיקה שטחית בלא גילוי זהותו היהודית; הצהרתו על היותו סנדלר במיון בעלי מקצוע ושילוחו ל-Oldenburg; מכות מבעל בית המלאכה הגרמני והפיכתו לסנדלר מומחה לאחר שנתיים של עבודה; יציאה לעבודות חקלאיות אצל איכר גרמני מחשש לחשיפה על ידי ועדה שחיפשה יהודים בין העובדים הרוסים וחזרה כעבור שבועיים; ישיבה במקלט בעת הפצצת Oldenburg ופגיעה בשמיעתו עם פיצוץ בסמוך שגרם לקריסת אדמה; הוריו ושבעת אחיו ניספו בשואה, ניצול יחיד מכל משפחתו.
- עדותה של Regina Rueck ילידת 1935 Jodlowa פולין על קורותיה ב-Brzostek, ביער, במסתור בכפר בזהות בדויה, 17/11/1945-17/11/1945; התיק נוצר על ידי Zydowska Komisja Historyczna; 4 עדות מכונת כתיבה; O.62/172A
  ילדים במלחמת העולם ה 2; ילדים במסתור; ילדים יהודים; גירוש בזמן המלחמה; פליטים יהודים; בריחה מאקציה; מסתור; הסתתרות בכפר; זהות בדוייה; עזרה ליהודים - לא יהודים; פולנים; יחס האוכלוסייה - פולנים; ילדים ומבוגרים; ילדים יהודים - מאמצי השרדות; גירוש לגטאות; בריחה ליערות; נדודים; הסתתרות אצל פולנים; הלשנה; עזרה ליהודים - פולין; עזרה לילדים; הצד הארי; יחס האוכלוסיה המקומית; מות קרובי משפחה ומכרים; Jodlowa,Jaslo,Krakow,Poland; Brzesko,Brzesko,Krakow,Poland; Brzostek,<>,<>,Poland; Pustkow,מחנה; Krakow,Krakow,Krakow,Poland
  עדותה של Regina Rueck ילידת 1935 Jodlowa פולין על קורותיה ב-Brzostek, ביער, במסתור בכפר בזהות בדויה הכיבוש הגרמני; גירוש עם יהודי Jodlowa ל-Brzesko; שהות בבית הכנסת עם היהודים המגורשים ב-Brzostek; גילוי הבונקר שבו הסתתר האב ביער: העברת האב למחנה Pustkow; בריחת האם ושתי הבנות עם קבלת אזהרה מפולנים על אקציה ב-Brzostek; הסתתרות ביער; הסתתרות בגפה בחשכה מוחלטת בעליית הגג בבית איכר פולני במשך שישה חודשים; מסירת האחות הצעירה למסתור בבית כומר; ביקורי האם והעברת העדה למקום מסתור אחר; חיפוש עבודה בזהות בדויה; עבודה ברעיית פרות ובטיפול בילדה צעירה ממשפחת האיכרים: החיים ללא נעליים בחורף ומזון מועט; מסירת האחות הצעירה מבית הכומר לבית אחר; נטישת האחות הצעירה בשדה בידי האיכר שאמור היה לטפל בה; אימוץ האחות הצעירה בידי אישה בכפר ושמירת קשר בין שתי האחיות שגרו בסמוך; הגעת האם לכפר ומעבר שלושתן ל-Krakow; שחרור; בעיות ראייה בגלל שהייה ממושכת בחושך מוחלט ומכות קור ברגליים בגלל הליכתה יחפה בחורף.
- עדותה של Anna Jacobi ילידת 1933 Lwow פולין על קורותיה במסתור ב-Lwow, 19/11/1945-19/11/1945; התיק נוצר על ידי Zydowska Komisja Historyczna; 3 עדות מכונת כתיבה; O.62/173
  ילדים; ילדים במסתור; ילדים יהודים; הצד הארי; מסתור; יחס האוכלוסיה המקומית; עזרה ליהודים; עזרה ליהודים - לא יהודים; עזרה לילדים; ילדים ומבוגרים; ילדים יהודים - מאמצי השרדות; הסתתרות אצל פולנים; אנטישמיות - פולין; יחס האוכלוסייה - פולנים; עזרה ליהודים - אוקראינה; עזרה והצלה; מות קרובי משפחה ומכרים; Lwow,Lwow,Lwow,Poland; Zloczow,מחנה
  עדותה של Anna Jacobi ילידת 1933 Lwow פולין על קורותיה במסתור ב-Lwow גירוש האב למחנה ליד Zloczow ואובדן הקשר עמו; במסתור אצל פולניה ב-Lwow תמורת תשלום; שכיבה במיטה ימים שלמים במסווה של חולת נפש כדי למנוע קשר עם הסביבה; איומי הבן האנטישמי של הפולניה להסגירה; ניסונות השכנוע של הפולניה להמיר את דתה של העדה וסיפורים על אודות מעשי הזוועות שביצעו היהודים בילדים נוצרים; פחד מתמיד וניתוק מוחלט מהסביבה פרט לפולניה שטיפלה בה; שחרור בידי הצבא האדום; תקווה לפגוש את בני המשפחה; קבלת מידע שאיש מהמשפחה לא שרד; פגישה עם מכרה של האם ומגורים אצלה; לימודים בפנימיית יום.
- עדותה של Zofia Anita Weindling ילידת 1925 Krakow פולין על אודות Stefania Brandstaedter משתפת פעולה עם הגסטפו ב-Krakow, 10/11/1945-10/11/1945; התיק נוצר על ידי Zydowska Komisja Historyczna; 2 עדות מכונת כתיבה; O.62/174
  זהות בדוייה; הצד הארי; משתפי פעולה - פולין; הלשנה; גירוש למחנות; תעודות מזויפות; משתפי פעולה יהודים; חקירה משטרתית; מאסר; בריחה ממחנות; Krakow,Krakow,Krakow,Poland; Warszawa,Warszawa,Warszawa,Poland; Montelupich,מקום מעצר; Plaszow,מחנה; Skarzysko Kamienna,מחנה; SD - Sicherheitsdienst
  עדותה של Zofia Anita Weindling ילידת 1925 Krakow פולין על אודות Stefania Brandstaedter משתפת פעולה עם הגסטפו ב-Krakow חברות קרובה בין השתיים מימי בית הספר התיכון ב-Krakow; מגורי העדה בצד הארי של Warszawa עם תעודות מזוייפות; מעבר ל-Krakow ופגישה אקראית עם Stefania Brandstaedter ברחוב במאי 1943; חשש מפני Brandstaedter בגלל קשריה הקרובים עם הגסטפו; הזמנות למסעדות ופגישות תוך הפגנת גילויי חברות של Brandstaedter כלפי העדה; בקשת העדה מ-Brandstaedter לרכוש בעבורה כרטיס רכבת חזרה ל-Warszawa; מסירת הבקשה ליהודי משתף פעולה עם הגסטפו; מעצר העדה בידי אנשי הגסטפו שהמתינו במקום הפגישה; חקירה בידי Kerner מאהבה של Brandstaedter; העברת העדה לבית הסוהר Montelupich; החיים בבית הסוהר ובכללם מכות במשך חודש; גירוש ל-Plaszow; העברה ל-Skarzysko Kamienna; בריחה מהמחנה בחודש פברואר 1944.
- עדותה של פולניה, Pawlik Barbara ילידת 1925 Krakow על Stefania Brandstaedter, משתפת פעולה עם הגסטפו ב-Krakow, 08/11/1945-08/11/1945; התיק נוצר על ידי Zydowska Komisja Historyczna; עדות מכונת כתיבה; O.62/176
  משתפי פעולה יהודים; משתפי פעולה - פולין; שוחד; Krakow,Krakow,Krakow,Poland; Montelupich,מקום מעצר; Warszawa,Warszawa,Warszawa,Poland; SD - Sicherheitsdienst
  עדותה של פולניה, Pawlik Barbara ילידת 1925 Krakow על Stefania Brandstaedter, משתפת פעולה עם הגסטפו ב-Krakow ניהול מסעדה ב-Krakow בידי משפחת Pawlik וקשרים טובים עם בני משפחת Nagoschimer היהודית, מהם שכרו את המקום; היכרותם עם Stefania Brandstaedter, שסיפרה על היותה מאהבת של Kerner, ראש הגסטפו ועל עזרתה בשחרור אסורים בכלא Montelupich תמורת סכומי כסף גדולים; מעצרה של חברת משפחת Pawlik ופנייתם ל Brandstaedter לסייע בשחרורה; הבטחתה של Brandstaedter לשחררה תמורת 100,000 זלוטי; פגישתו של חבר המשפחה ושותף לעסקים עם Brandstaedter ביום השחרור כדי להעביר לידיה את סכום הכסף שהובטח; היעלמותו ללא עקבות לאחר הפגישה עמה; נסיעתה של Brandstaedter ל-Warszawa כעבור חודש ואבדן כל קשר אתה.
- עדותו של Seweryn Dobroszklanka יליד 1931 Warszawa על קורותיו בכפר ליד Rowne, בגטו Berezno, במסתור בכפר וביערות, 1945-1945; התיק נוצר על ידי Zydowska Komisja Historyczna; 7 עדות מכונת כתיבה; O.62/177
  ילדים במסתור; ילדים יהודים - מאמצי השרדות; גירוש לגטאות; בריחה ליערות; בריחה מגטאות; הסתתרות בכפר; מות קרובי משפחה ומכרים; אקציות; בריחה מאקציה; הסתתרות אצל פולנים; יחס האוכלוסייה - אוקראינים; יחס האוכלוסייה - פולנים; עזרה ליהודים - לא יהודים; אוקראינים; יחס האוכלוסיה המקומית; עזרה ליהודים - אוקראינה; יערות; Warszawa,Warszawa,Warszawa,Poland; Rowne,Rowne,Wolyn,Poland; Berezno,גטו; Berezno Area,אתר רצח,Poland; Berezno,Kostopol,Wolyn,Poland; Bandera Stepan
  עדותו של Seweryn Dobroszklanka יליד 1931 Warszawa על קורותיו בכפר ליד Rowne, בגטו Berezno, במסתור בכפר וביערות פרוץ המלחמה בעת חופשת המשפחה בכפר ליד Rowne; התעללות השוטרים האוקראינים ביהודים; הכיבוש הגרמני; חובת ענידת הטלאי הצהוב על כל יהודי מגיל 14; ידיעות על אודות אקציות בסביבה, רצח הדוד ומשפחתו באקציה ב-Rowne; גירוש היהודים ל-Berezno בקיץ 1942; החיים בגטו עם קרובי משפחה בצפיפות רבה ורעב; הליכה יומית עם האם לעבודה בחווה במרחק 5 ק"מ מ-Berezno; בריחה אל האב בגלל שמועת שווא על אודות אקציה קרובה; חזרה לגטו למחרת; התנדבות עם האם לעבודה במסילת רכבת; בריחה ליער עם קבלת אזהרה מפי יהודים על אודות אקציה ב-Berezno; במסתור אצל איכר פולני תמורת תשלום; יציאה ליער כדי להזהיר את האם והיהודים המסתתרים מפני מצוד גרמני בחודש דצמבר 1942; רצח 25 יהודים במתקפה גרמנית; לינה אצל פולני עם קבוצה של 38 יהודים שהצליחו להימלט מהמצוד; חזרה לאיכר הפולני שהסתירו; התפזרות היהודים במקומות מחבוא ביער; פעילות הכנופיות האוקראיניות של Bandera באזור החל ממרס 1943; הצטרפות לאם ביער בגלל הפחד מפני אנשי Bandera; רצח יהודים ופולנים בהתקפות כנופיות Bandera; עזיבת מרבית הפולנים את בתיהם מחשש לחייהם; מתן סיוע ליהודים משלוש המשפחות הפולניות שנותרו; רצח האח הצעיר באחת ההתקפות; במסתור עם מאה יהודים בבונקרים שנחפרו באדמת היער לפני החורף; החיים ביער במשך שלושה חודשים בהיעדר ידיעות לגבי הנעשה בחזית; פגישה עם חיילים מהצבא האדום ב-20 בינואר 1944.
- עדות של Wolf Hacker, יליד 1915 Kolomyja, פולין על קורותיו בגטו Kolomyja ובמסתור ב-Cernauti, date empty; התיק נוצר על ידי Zydowska Komisja Historyczna; 4 עדות מכונת כתיבה; O.62/178
  גטואיזציה; גטו; חיסול גטו; רצח יהודים; משלוחים; אקציות; בורות ירי; שריפה; בריחה דרך גבול; הסתתרות; בריחה מגטאות; Kolomyja,Kolomyja,Stanislawow,Poland; Szeparowce Area,יער,אתר רצח,Poland; Cernauti,Cernauti,Bukovina,Romania; Belzec,מחנה השמדה,Poland
  עדות של Wolf Hacker, יליד 1915 Kolomyja, פולין על קורותיו בגטו Kolomyja ובמסתור ב-Cernauti אקציה ראשונה בראש השנה 1941 ורצח היהודים שנתפסו ב-Szeparowce; אקצית חיסול האינטליגנציה היהודית ובעלי השפעה בינואר 1942 ורצח הקרבנות בבורות ירי ב-Szeparowce; הקמת הגטו וריכוז יהודים מן הסביבה ב-Kolomyja; אקציות כמעט מדי יום; הסתתרות באקציה של Schutzpolizei מ-Tarnopol בנובמבר 1942; שריפת בתים רבים על יושביהם במהלך האקציה וגירוש ל-Belzec; התאבדותו של ראש היודנרט, Markus Horowitz, לאחר שאולץ לצפות במשך יומיים בהוצאות להורג בירי של קבוצות יהודים שהובאו לאיטליז; בריחה ל-Cernauti וחיים במסתור אצל יהודי מקומי; נפילה בעת בריחה בזמן חיפוש אחר מסתתרים; אשפוז בבית חולים ב-Cernauti עם רגל שבורה עד השחרור בידי הצבא האדום.
- עדותה של Ada Remz ילידת 1930 Warszawa פולין על קורותיה וקורות משפחתה בגטו Warszawa, במס תור, בצד הארי ב-Warszawa ובכפר Swiatniki, 21/11/1945-21/11/1945; התיק נוצר על ידי Zydowska Komisja Historyczna; 3 עדות מכונת כתיבה; O.62/179
  ילדים במסתור; ילדים ומבוגרים; יחס האוכלוסיה המקומית; קתולים; עזרה ליהודים - לא יהודים; הלשנה; הצד הארי; בריחה מאקציה; הסתתרות אצל פולנים; מות קרובי משפחה ומכרים; ילדים יהודים - מאמצי השרדות; יחס האוכלוסייה - פולנים; כמרים; עזרה ליהודים - פולין; אקציות; בריחה לצד הארי; בריחה מגטאות; הסתתרות בכפר; Warszawa,Warszawa,Warszawa,Poland; Warszawa,גטו; Świątniki,<>,Warszawa,Poland
  עדותה של Ada Remz ילידת 1930 Warszawa פולין על קורותיה וקורות משפחתה בגטו Warszawa, במסתור, בצד הארי של Warszawa ובכפר Swiatniki גירוש המשפחה מדירתה בשטח המפעל שבבעלותה בידי פועלים פולנים שהצהירו שהם פולקסדוייטשים [Volksdeutsche - בני המיעוט הגרמני]; מגורים בדירה אחרת במשך שנה עד הגירוש לגטו Warszawa; קבלת חדר אחד בגטו; הסתתרות תושבי הגטו החל מהאקציה של יולי 1942; בניית מקום מסתור בעליית גג בידי האב ושוער הבית; שהיית שמונה אנשים לעתים במקום המסתור; מסירת Ada ואחיה הקטן לפולניה תמורת תשלום; העברת האח לאחותה של הפולניה בכפר בגלל בדיחה על אודות הדת הקתולית; הישארות העדה אצל הפולניה במשך שנה; לימוד עיקרי הדת הקתולית; עזרת הכומר המקומי למעבר העדה ל-Swiatniki ליד Krakow בגלל איומי הלשנה; החיים במסתור אצל פולניה ב-Swiatniki בין 23 במאי 1943 עד 6 ביוני 1945; פגישה עם האם והאח הצעיר; מידע על אודות רצח האב בירי באחת האקציות עם כל היהודים שסירבו לעלות לרכבת הגירוש בסוף שנת 1942.
- עדותה של Elza Weinheber ילידת 1915 Krakow פולין על קורותיה ב-Wien, ב-Riga, ב- Kaiserwald, Ponevezh, Siauliai, Stutthof, Baumgarten, Leibitsch, Cieszyny, 1945-1945; התיק נוצר על ידי Zydowska Komisja Historyczna; 4 עדות מכונת כתיבה; O.62/18
  טרנספורטים; גירוש ברכבות; גירוש יהודי אוסטריה; גירוש מאוסטריה; מחנות נשים; מחנות ריכוז; יחס המפקדים במחנה; עזרה ליהודים - לא יהודים; זריקות; גירוש בזמן המלחמה; גירוש לגטאות; גירוש נשים יהודיות; מחנות מעבר; מחנות עבודה; עבודה; אסירות; מחלות; הרעלה; Wien,Vienna,<>,Austria; Riga,Rigas,Vidzeme,Latvia; Riga,גטו; Kaiserwald,מחנה; Ponevezh,Panevezys,<>,Lithuania; Siauliai,מחנה; Stutthof,מחנה; Baumgarten,מחנה,Germany; Leibitsch,Torun,Pomorze,Poland; Cieszyny,Brodnica,Pomorze,Poland; גירושים ל-Riga
  עדותה של Elza Weinheber ילידת 1915 Krakow פולין על קורותיה ב-Wien, ב-Riga, ב- Kaiserwald, Ponevezh, Siauliai, Stutthof, Baumgarten, Leibitsch, Cieszyny החיים ב-Wien לפני המלחמה ובכללם עבודה במפעל לייצור כובעים של האב; מעבר ההורים ל-Paris ב-1939; עבודות כפייה בבתי חרושת ב-Wien עד 1941; גירוש במשלוח ברכבת נוסעים עם מזון ל-Riga בסוף שנת 1941; סלקציה בידי מפקד הס"ס בתחנת הרכבת של Riga; העברה עם קבוצה של 140 נשים לגטו Riga; עבודות בעיר כעבור חודשיים; הגעת שילוחים של יהודים מגרמניה; חלוקה לקבוצות יהודים מאוסטריה, צ'כיה, גרמניה ולכל קבוצה יודנרט משלה; העברה ל-Kaiserwald ב-1943; העברה למחנה עבודה בשדה התעופה: החיים במחנה ובכללם צריף שחולק למגורי נשים ומגורי גברים שמנו יחד 1,400 איש, עבודה בחפירת בונקרים; שיפור באיכות המזון, הביגוד והניקיון לאחר בואו של מפקד חדש אוסטרי; העברה ל-Ponevezh במאי 1944: החיים במחנה ובכללם מגורים בצריפים קטנים, מזון בשפע, יחס טוב לאסירות ועזרת פועלים פולנים; התקרבות החזית; העברה דרך Siauliai למחנות עבודה בגרמניה; שהות בכל מחנה ימים אחדים; העברה ל- Stutthof: החיים במחנה ובכללם מכות והתעללות של האסירות שמונו לאחראיות במחנה; העברה לעבודה ב-Baumgarten; החיים במחנה ובכללם עבודה בחפירת תעלות, רעב ומכות מידי אנשי הס"ס; העברה ל-Leibitsch; החיים במחנה בתנאים דומים; העברה ל-Cieszyny בנובמבר 1944; החיים במחנה ובכללם עבודה ברגלים יחפות בשלג וללא ביגוד מתאים לקור העז; יחס טוב יותר לעדה בשל מוצאה מ-Wien; חיסול המחנה בינואר 1945; הישארות עם 55 אסירות חולות; ריכוז כל האסירות בצריף ומתן זריקות לכולן בידי שני אנשי הס"ס; עזיבת אנשי הס"ס לפני מתן זריקה נוספת למחרת בבוקר; מחלת האסירות לאחר הזריקה; מות שמונה אסירות; שחרור בידי הצבא האדום; מחלת העדה במשך חודשיים לאחר השחרור.
- עדותה של הפולניה Zielinska Janina ילידת 1892 Warszawa על הובלת יהודים במשאיות ב-Krakow בתקופת הכיבוש הגרמני, 22/11/1945-22/11/1945; התיק נוצר על ידי Zydowska Komisja Historyczna; 1 עדות מכונת כתיבה; O.62/180
  פולנים; גירוש בזמן המלחמה; גירוש יהודים; Krakow,Krakow,Krakow,Poland
  החומרים נמסרו ליד ושם על ידי Borwicz Michal Borwicz Michal
  עדותה של הפולניה Janina Zielinska ילידת 1892 Warszawa על אודות הובלת יהודים במשאיות ב-Krakow בתקופת הכיבוש הגרמני צפייה בהובלת יהודים ברח' Dluga ב-Krakow במשאית הדחוסה עד אפס מקום באנשים שנראו כשלדים, לבושים בלויי סחבות בליווי גרמנים.
- עדות של Estera Goldstein, ילידת 1915 Rzezawa, פולין על רצח של משפחה יהודית ב-Rzezawa בסוף אוגוסט 1942, 23/01/1946-23/01/1946; התיק נוצר על ידי Zydowska Komisja Historyczna; 1 עדות מכונת כתיבה; O.62/181
  רצח יהודים; Rzezawa,Bochnia,Krakow,Poland; Bochnia,Bochnia,Krakow,Poland; Brzesko,Brzesko,Krakow,Poland; Gestapo - Geheime Staatspolizei
  עדות של Estera Goldstein, ילידת 1915 Rzezawa, פולין על רצח של משפחה יהודית ב-Rzezawa בסוף אוגוסט 1942 נסיעת משפחה יהודית בת 5 נפשות מ-Brzesko ל-Bochnia עם תעודות מאושרות; עצירתם בידי איש גסטפו מ-Bochnia, רציחתם סמוך לבית הקברות ב-Rzezawa ושוד כל רכושם כולל הבגדים שעל הגופות.
- עדותה של הפולניה Maria Felicja Kunze ילידת 1879 Krakow על אודות הוצאת בנה Leonard Kunze להורג ב-Krakow, 10/01/1946-10/01/1946; התיק נוצר על ידי Zydowska Komisja Historyczna; 1 עדות מכונת כתיבה; O.62/182
  מות קרובי משפחה ומכרים; הוצאות להורג; פולנים; קבורה; הלשנה; בתי קברות יהודים; Krakow,אתר רצח
  עדותה של הפולניה Maria Felicja Kunze ילידת 1879 Krakow על אודות הוצאת בנה Leonard Kunze להורג ב-Krakow הוצאת בנה Leonard Kunze רופא בן 30 להורג בירי בידי הגרמנים ב-16 בספטמבר 1942 בעקבות הלשנת שווא על היותו יהודי; ביצוע ההוצאה להורג ללא חקירה ובירור בדבר זהותו האמיתית; היתר למשפחה לקבור אותו בבית הקברות היהודי הסמוך למקום ההוצאה להורג ב- Krzemionki בקבר נפרד שסומן במספר 58.
- עדותה של Ebenholz Sala ילידת 1913 Zdonia פולין על אודות קבורה המונית של שוטרים יהודים וחברי היודנרט ב-Zakliczyn, 1945-1945; התיק נוצר על ידי Zydowska Komisja Historyczna; 2 עדות שמיעה רשימת חברי יודנראט רשימת נרצחים יהודים רשימת שוטרים רשימת שמות מכונת כתיבה; O.62/183
  קברים המוניים; חיסול גטו; יודנרט; רציחות המוניות; שוטרים יהודים; Zakliczyn,Brzesko,Krakow,Poland; Zakliczyn,אתר רצח
  עדותה של Sala Ebenholz ילידת 1913 Zdonia פולין על אודות קבורה המונית של שוטרים יהודים וחברי היודנרט ב-Zakliczyn עדות שמיעה מפי אנשים שנכחו במקום בזמן האירוע; חפירת קבר המונים ליד בית הכנסת ב-Zakliczyn בעת חיסול הגטו ב-22 בדצמבר 1942; קבורת גופותיהם של 55 שוטרים יהודים וחברי היודנרט המקומי ובני משפחותיהם. בתיק גם: -רשימת שמות הקרבנות.
  - רשימת חברי היודנרט והשוטרים היהודים ובני משפחותיהם שנטמנו בקבר אחים ב-Zakliczyn ב-22/12/1942, 1945-1945; 2 רשימת נרצחים יהודים רשימת שמות; O.62/183.1
    Zakliczyn,Brzesko,Krakow,Poland
    רשימת חברי היודנרט והשוטרים היהודים ובני משפחותיהם שנטמנו בקבר אחים ב-Zakliczyn ב-22/12/1942
    הרשימה/ות מכילה/ות כ- 50 שמות
- עדות שמיעה של Adolf Nattel יליד 1909 Dukla פולין על אודות הוצאת 400 יהודים מ-Dukla להורג בבורות ירי סמוך ל-Tylawa, 1945-1945; התיק נוצר על ידי Zydowska Komisja Historyczna; 1 עדות מכונת כתיבה; O.62/184
  גירוש ברכבות; גירוש ל Belzec; גירוש מגטאות; רציחות מגורשים; קבורה בחיים; קבורה המונית; רציחות המוניות; בורות ירי; קבורה בחיים - ילדים; Dukla,Krosno,Lwow,Poland; Dukla,מחנה; Barwinek,אתר רצח; Tylawa,Krosno,Lwow,Poland; גירוש למחנה מוות
  עדות שמיעה של Adolf Nattel יליד 1909 Dukla פולין על אודות הוצאת 400 יהודים מ-Dukla להורג בבורות ירי סמוך ל-Tylawa הובלת כ-1,600 יהודים מבין 2,200 יהודי Dukla לתחנת הרכבת ב-Iwonicz; העברתם ל-Belzec; העברת כ-400 קשישים וילדים שחלקם היו עם אמהותיהם לכיוון Barwinek סמוך ל-Tylawa; רציחתם בבורות ירי; השתתפות אנשי הגסטפו וחיילי משמר הגבול (Grenzschutz) ברצח ההמוני; לעתים ירי בשניים - שלושה יהודים בקליע אחד לשם חסכון בתחמושת; קבורת פצועים וילדים בעודם בחיים; קבלת המידע על אודות הרצח לפרטיו בעת שהותו של העד Adolf Nattel במחנה ב-Dukla מתושבי Dukla ומהיערן המקומי.